臺灣高等法院刑事裁定                  100年度抗字第943號
抗  告  人
即  受刑人  黃楷崴
上列抗告人因聲請定其應執行刑案件，不服臺灣新竹地方法院中
華民國100年7月26日裁定（100年度聲字第777號），提起抗告，
本院裁定如下：
    主  文
抗告駁回。
    理  由
一、原裁定意旨略以：受刑人黃楷崴因公共危險等案件，經臺灣
    新竹地方法院（下稱原法院）先後判處如原裁定附表所示之
    刑，均經分別確定在案。檢察官聲請定其應執行之刑為正當
    ，應定其應執行之刑，爰依刑事訴訟法第477條第1項，刑法
    第53條、第51條第7款、第42條第3項前段，定應執行罰金新
    臺幣（下同）12萬元，如易服勞役，以1,000元折算1日等語
    。
二、抗告意旨略以：抗告人收到裁定書感到納悶，抗告人於99年
    1月24日酒駕，被罰匯款3萬元予財團法人臺灣更生保護會新
    竹分會，抗告人已於99年6月15日匯款，並於100年4月13日
    下午，持上開匯款收據至監理站補繳差額。抗告人詢問書記
    官，他說繳完3萬，需再罰5萬元，加99年7月5日7萬共169,5
    00元，等於兩次酒駕罰3次云云。
三、經查：按稱以上者，俱連本數計算；數罪併罰，有二裁判以
    上者，依刑法第51條規定，定其應執行刑；數罪併罰，分別
    宣告其罪之刑，依下列各款定其應執行者：宣告多數罰金者
    ，於各刑中之最多額以上，各刑合併之金額以下，定其金額
    。刑法第10條第1項、第53條、第51條第7款分別定有明文。
    又檢察官撤銷緩起訴處分時，被告已履行之部分，不得請求
    返還，刑事訴訟法第253之3條第2項亦有明文。末按法律上
    屬於自由裁量事項，尚非概無法律性之拘束，在法律上有其
    外部界限及內部界限。前者法律之具體規定，使法院得以具
    體選擇為適當裁判，此為自由裁量之外部界限。後者法院為
    自由裁量時，應考量法律之目的，法律秩序之理念所在，此
    為自由裁量之內部界限。法院為裁判時，二者均不得有所踰
    越。在數罪併罰而有二裁判以上，應定其應執行刑之案件，
    法院所為刑之酌定，固屬自由裁量事項，然對於法律之內、
    外部界限，仍均應受其拘束（最高法院94年台非字第21號判
    決意旨參照）。本件抗告人即受刑人黃楷崴於99年1月24日
    因違背安全駕駛致交通危險罪，經臺灣新竹地方法院檢察署
    （下稱新竹地檢署）檢察官以99年偵字第865號處分書為緩
    起訴處分，並命抗告人支付財團法人臺灣更生保護會新竹分
    會3萬元。嗣抗告人於99年7月5日再犯因違背安全駕駛致交
    通危險罪，經新竹地檢署檢察官以99年偵字第7297號提起公
    訴，並由原法院以99年度竹北交簡字第712號判決判處罰金7
    萬元確定，而上開緩起訴處分，則因抗告人再犯而撤銷，經
    原法院以99年度竹交簡字第411號判決判處罰金5萬元，有本
    院被告前案紀錄表1份在卷可稽。是抗告人所稱已匯款3萬元
    予財團法人臺灣更生保護會新竹分會，係屬已履行檢察官為
    緩起訴處分時所諭知之附帶應履行必要命令，依刑事訴訟法
    第253之3條第2項規定，於檢察官撤銷緩起訴處分時，不得
    請求返還。抗告人誤認上開匯款予財團法人臺灣更生保護會
    新竹分會3萬元部分，可與原法院99年度竹交簡字第411號判
    決判處罰金5萬元部分相抵，以及2次酒駕處罰3次等情，據
    以提起抗告，自不足採。從而，本件原裁定諭知抗告人所犯
    如原裁定附表所示之罪，應執行罰金12萬元，如易服勞役，
    以新臺幣1,000元折算1日，係於本件各刑中之最多額（7 萬
    ）以上，各刑合併之金額（12萬）以下，合於刑法第51條第
    7款規定所定之外部界限，復未逾自由裁量之內部界限（12
    萬），揆諸前揭說明，依法並無違誤。本件抗告難認有理，
    應予駁回。
四、據上論結，應依刑事訴訟法第412條，裁定如主文。
中    華    民    國  100    年    8    月     29     日
                  刑事第七庭  審判長法  官  陳憲裕
                                    法  官  游紅桃
                                    法  官  楊智勝
以上正本證明與原本無異。
不得再抗告。
                                    書記官  林桂玉
中    華    民    國   100    年    8     月    30    日